【裁判字號】    89,訴,1706
【裁判日期】    890825
【裁判案由】    毒品危害防制條例
【裁判全文】
臺灣臺中地方法院刑事判決                        八十九年度訴字第一七六號
    公  訴  人  臺灣臺中地方法院檢察署檢察官
    被      告  甲○○
右列被告因毒品危害防制條例案件，經檢察官提起公訴 (八十九年度毒偵字第四七０
四號，本院判決如左︰
    主      文
甲○○連續施用第一級毒品，處有期徒刑拾月，注射針筒壹支沒收。又連續施用第二
級毒品，處有期徒刑肆月，扣案之第二級毒品安非他命壹包（毛重零點肆公克）沒收
銷燬之，吸食器壹個沒收。主刑部分應執行有期徒刑壹年。
    事      實
一、甲○○前因施用毒品案件，經本院以八十九年度毒聲字第一九六八號裁定送臺灣
    臺中看守所附設勒戒所觀察、勒戒後，認無繼續施用毒品之傾向，臺灣臺中地方
    法院檢察署檢察官乃於八十九年四月十二日以八十九年度毒偵字第二三三一號為
    不起訴處分確定。詎甲○○猶不知自我約束，明知海洛因已列為毒品危害防制條
    例第二條第二項第一款所稱之第一級毒品，又基於概括之犯意，由綽號「阿弟」
    之年籍、姓名均不詳之男子處購得第一級毒品海洛因後，即自八十九年四月十三
    日起至八十九年七月二日上午十一時許止，連續在臺中縣烏日鄉○○村○○街三
    十號住處，將第一級毒品海洛因置入香煙中以火點燃吸入體內或以針筒注入體內
    之方式，施用毒品海洛因多次，平均一日約施用一至二次。又明知安非他命已列
    為毒品危害防制條例第二條第二項第二款所稱之第二級毒品，另基於概括之犯意
    ，由前揭「阿弟」處購得第二級毒品安非他命後，即自八十九年四月十三日起至
    八十九年七月一日（起訴書誤載為七月二日）下午二時許止，連續在上址，將第
    二級毒品安非他命置放吸食器內，以火點燃燒烤產生煙霧吸食之方式，施用毒品
    安非他命多次，平均五日或一星期施用一次。嗣於八十九年七月六日中午十二時
    十五分許，經警在上址查獲，並扣得其所有之安非他命壹包（毛重零點肆公克）
    ，供吸食海洛因所用之注射針筒壹支，及供吸食安非他命所用之吸食器壹個。其
    後甲○○經本院以八十九年度毒聲字第四０三０號裁定送觀察、勒戒後，認有繼
    續施用毒品之傾向。
二、案經臺中縣警察局烏日分局報請臺灣臺中地方法院檢察署檢察官偵查起訴。
    理      由
一、前揭事實，業據被告甲○○分別於警、偵訊及本院審理時坦承不諱，並有如事實
    欄所示之物扣案可資佐證，且被告為警查獲後所採集之尿液，經送檢驗結果，分
    別呈嗎啡（海洛因經吸入體內後尿液所呈現之反應）、甲基安非他命陽性反應如
    事實欄所載，有臺中縣衛生局檢驗尿水報告書一紙附卷可稽。本件事證明確，被
    告犯行洵堪認定。
二、按海洛因、安非他命分屬毒品危害防制條例第二條第二項第一款、第二款所指之
    第一級及第二級毒品，合先敘明。被告前因施用毒品案件，經本院以八十九年度
    毒聲字第一九六八號裁定送臺灣臺中看守所附設勒戒所觀察、勒戒後，認無繼續
    施用毒品之傾向，臺灣臺中地方法院檢察署檢察官乃於八十九年四月十二日以八
    十九年度毒偵字第二三三一號為不起訴處分確定；再因相同案件，經本院以八十
    九年度毒聲字第四０三０號裁定送觀察、勒戒後，認有繼續施用毒品之傾向，有
    該署刑案資料查註紀錄表及有無繼續施用毒品傾向證明書各一份在卷足憑。被告
    於五年內再施用毒品，核其所為係分別犯同條例第十條第一項及第二項之施用第
    一級、第二級毒品罪。被告施用第一級、第二級毒品，其持有毒品之行為，意在
    供己施用，故持有之低度行為，應為施用之高度行為所吸收，不另論罪。被告先
    後多次施用第一級毒品海洛因及第二級毒品安非他命之犯行，各時間緊接，且觸
    犯構成要件相同之罪，顯係分別基於概括犯意反覆為之，均應依刑法第五十六條
    連續犯之規定，論以一罪，並各加重其刑。而被告所犯上開二罪間，犯意各別、
    構成要件互殊，應分論併罰。末查被告因施用毒品犯行，經觀察、勒戒後，猶不
    加克制，故態復萌，再施用毒品不輟，無視於毒品對於自身健康之戕害及國家對
    於杜絕毒品犯罪之禁令，惡性非輕，惟審酌被告犯後坦承犯行，態度尚佳，及施
    用毒品者均具有相當程度之生理成癮性及心理依賴性，戒除不易，且犯罪心態亦
    與一般刑事犯罪之本質不同，非難性較低等一切情狀，量處如主文所示之刑，並
    定其應執行之刑，以資懲儆。扣案之安非他命壹包（毛重零點肆公克）係毒品，
    應依毒品危害防制條例第十八條第一項前段沒收銷燬之。另查扣之注射針筒壹支
    、吸食器壹個，均為被告所有並供施用毒品犯罪所用之物，惟非專供施用毒品之
    器具，業據被告供述甚明，應依刑法第三十八條第一項第二款宣告沒收。
據上論斷，應依刑事訴訟法第二百九十九條第一項前段、毒品危害防制條例第十條第
一項、第二項、第二十條第三項前段、第十八條第一項前段，刑法第十一條前段、第
五十六條、第五十一條第五款、第三十八條第一項第二款，判決如主文。
中    華    民    國      八十九      年      八      月      二十五    日
                                    臺灣臺中地方法院刑事第七庭
                                        法  官   劉  錫  賢
右正本證明與原本無異。
如不服本判決，應於判決送達後十日內向本院提出上訴狀，上訴於臺灣高等法院臺中
分院( 須附繕本 )。
                                        書記官
中    華    民    國      八十九      年      八      月      二十五    日
附錄論罪科刑之法條︰
毒品危害防制條例第十條第一項：
施用第一級毒品者，處六月以上五年以下有期徒刑
毒品危害防制條例第十條第二項：
施用第二級毒品者，處三年以下有期徒刑。


司法院資訊處製作；財團法人民間司法改革基金會備份。
